# 财政贴息贷款产生的利息是否在工程未完工时资本化？

提问人：yangjie8825 时间：2010-05-31 09:44:01
根据《基本建设贷款中央财政贴息资金管理办法》第十四条规定，“项目单位收到财政贴息资金后，分以下情况处理：在建项目应作冲减工程成本处理；竣工项目作冲减财务费用处理。” 《企业会计准则》规定，满足资本化条件的予以资本化。 二者之间如何选择处理。

回答人：chenyiwei
回复 楼主 yangjie8825 的帖子看该企业执行什么会计制度或准则。 如果仍执行《企业会计制度》的，则按规定贴息资金在项目完工前可冲减在建工程成本，完工后冲减财务费用。 如果执行新准则的，应当优先执行新准则的规定，即支付的贷款利息按借款费用准则规定处理，收到的贴息资金按政府补助原则处理。